最高法院刑事判決                                  八十七年度台非字第五八號
    上訴人  最高法院檢察署檢察總長
    被  告  甲○○
右上訴人因被告妨害兵役等罪定執行刑案件，對於台灣高雄地方法院中華民國八十六
年九月十九日第一審確定裁定（八十六年度聲字第一五○七號），認為違法，提起非
常上訴，本院判決如左：
    主  文
原裁定撤銷。
檢察官之聲請駁回。
    理  由
非常上訴理由稱：「按對於已判決確定之各罪，已經裁定其應執行之刑者，如又重複
裁定其應執行之刑，自係違反一事不再理之原則，即屬違背法令。對於後裁定，得提
起非常上訴。曾經貴院以六十八年台非字第五○號著為判例。本件被告於八十四年九
月十一日至八十五年二月五日期間內先後犯施用毒品、轉讓禁藥、非法吸用化學合成
麻醉藥品及妨害兵役四罪，均經判處罪刑確定，並經原審法院依檢察官之聲請，以八
十六年度聲字第七八二號裁定其應執行刑確定在案，有台灣高雄地方法院檢察署八十
六年度執聲字第七五二號、原審法院八十六年度聲字第七八二號卷可稽。原審失察，
又依檢察官之聲請，將被告所犯，已與前開施用毒品、轉讓禁藥及非法吸用化學合成
麻醉藥品之罪裁定定應執行刑之妨害兵役罪所處有期徒刑八月、褫奪公權二年，更與
其後所犯之偽造文書罪所處有期徒刑三月，重複裁定其應執行之刑為有期徒刑十月，
褫奪公權二年。揆諸首開判例意旨，顯屬違法。案經確定，爰依刑事訴訟法第四百四
十一條、第四百四十三條提起非常上訴，以資糾正並予救濟。」等語。
本院按對於已判決確定之各罪，已經裁定其應執行之刑者，如又重複裁定其應執行之
刑，自係違反一事不再理之原則，即屬違背法令，對於後裁定，得予提起非常上訴。
本件被告甲○○因幫助施用毒品、轉讓禁藥、非法吸用化學合成麻醉藥品、妨害兵役
等三案四罪，分別經台灣高等法院高雄分院及台灣高雄地方法院判處有期徒刑一年八
月、四月、六月、八月褫奪公權二年確定（見台灣高雄地方法院檢察署八十六年度執
聲字第七五二號卷附之台灣高等法院高雄分院八十五年度上訴字第四三二號及第三○
四號，台灣高雄地方法院八十五年度訴字第二二四○號刑事判決），並經台灣高雄地
方法院依檢察官之聲請，於民國八十六年五月十日以八十六年度聲字第七八二號裁定
定其應執行有期徒刑三年，褫奪公權二年確定。乃同檢察署檢察官嗣又就上開妨害兵
役罪部分向該法院重行聲請與被告以後所犯之偽造文書罪所處之有期徒刑三月（即台
灣高雄地方法院八十六年度易字第二二七九號確定判決部分）定執行刑，該院未予裁
定駁回，竟於八十六年九月十九日以八十六年度聲字第一五○七號刑事裁定重複定其
應執行之刑為有期徒刑十月，褫奪公權二年。其後一裁定，有違一事不再理之原則，
顯屬違背法令，案經確定，且對被告不利，非常上訴意旨執以指摘，洵有理由。應由
本院將該後一裁定撤銷，並將檢察官之聲請駁回，以資糾正。
據上論結，應依刑事訴訟法第四百四十七條第一項第一款，判決如主文。
中      華      民      國    八十七    年      三      月    二十六    日
                              最高法院刑事第七庭
                                  審判長法官  董  明  霈
                                        法官  丁  錦  清
                                        法官  賴  忠  星
                                        法官  林  茂  雄
                                        法官  王  居  財
      右正本證明與原本無異
                                              書  記  官
中      華      民      國    八十七    年      四      月      二      日
